臺灣高雄地方法院刑事裁定　　　　　　　　　　　　　九十一年度聲判字第八八號
　　聲　請　人　甲○○
　　代　理　人　蘇吉雄
　　　　　　　　陳雅娟
　　被　　　告　乙○○
右列聲請人因告訴被告竊佔等案件，不服臺灣高等法院高雄分院檢察署檢察長駁回再
議之處分（九十一年度上聲議字第五七七號），聲請交付審判，本院裁定如左：
    主  文
聲請駁回。
    理  由
一、按告訴人不服上級法院檢察署檢察長或檢察總長認再議為無理由而駁回之處分者
    ，得於接受處分書後十日內委任律師提出理由狀，向該管第一審法院聲請交付審
    判；法院認為交付審判之聲請不合法或無理由者，應駁回之，刑事訴訟法第二百
    五十八條之一及第二百五十八條之三第二項前段分別定有明文。
二、本件聲請人即告訴人甲○○於民國九十一年七月十九日以被告涉犯竊佔、毀損罪
    ，向高雄縣警察局旗山分局提出告訴，經該分局報請臺灣高雄地方法院檢察署檢
    察官偵辦，俟經該檢察署檢察官於同年八月二十八日以九十一年度偵字第一七一
    八○號為不起訴處分後，聲請人不服，聲請再議，經臺灣高等法院高雄分院檢察
    署檢察長於同年九月二十五日以九十一年度上聲議字第五七七號處分書以再議為
    無理由而駁回再議。
三、聲請交付審判意旨如附件刑事聲請狀所載。
四、經查：
  (一)被告乙○○所租用之高雄縣內門鄉○○段第一四四八號公有山坡地，毗鄰聲請人
    所有之同地段第一四四七號地，因雙方界址不明，聲請人曾於九十一年三月八日
    向高雄縣美濃地政事務所申請複丈，經該所於同年四月十五日複丈，此有高雄縣
    美濃地政事務所複丈成果圖一紙在卷可按；被告亦向高雄縣旗山地政事務所申請
    複丈，所得複丈成果，與前美濃地政事務所所為複丈之界址相差甚多，此有高雄
    縣旗山地政事務所九十一年五月六日旗地二字地○九一○○○二九二一號函一紙
    在卷可稽，而前開界址不明之紛爭，現正由高雄縣政府委請高雄縣鳳山地政事務
    所複測中，有鳳山地政事務所函一紙在卷可證；且就未發生爭執前之土地現況訊
    之聲請人，經其陳稱：雙方均種植且連在一起，無明顯界址等語，足認聲請人與
    被告二人所使用土地未劃設邊線，且界址難以判定；從而客觀上界址既無從認定
    ，又無證據足認被告確知邊界何在猶故意越界使用之，則無從推論被告有何竊佔
    之故意。
  (二)至聲請人雖稱其與被告本為鄰居，被告當知砍毀之煙脂樹十三棵係聲請人所種植
    ，而認被告有毀損他人之物之故意云云；按不動產之出產物，尚未分離者，為該
    不動產之部分，民法第六十六條第二項定有明文；則不動產之出產物所有權究歸
    何人所有，應依不動產所有權之歸屬為準；而本案之界址不明，已如前述，則上
    開煙脂樹十三棵是否確係聲請人所有，已非無疑；且聲請人並未舉出有何具體證
    據可認被告明知該十三棵煙脂樹係聲請人所種植、或被告明知該十三棵煙脂樹係
    種植於聲請人所有之土地上而仍加以砍伐之事證，以供調查，僅空言被告與其係
    鄰居，當知煙脂樹為其所種植者，而推論被告主觀上具有刑法竊佔罪與毀損罪之
    故意云云，實不足採。
  (三)綜上所述，被告與聲請人土地間界址客觀上係屬未明且難以判定，則被告既無法
    明確知悉土地之邊界，當無明知已越界而仍據為己用之竊佔故意，亦無明知為他
    人之物而砍伐之毀損故意；此外復查無其他確切證據足證被告有何聲請人所指之
    竊佔、毀損犯行，復經本院調取臺灣高雄地方法院檢察署九十一年度發查字第二
    七七八號、偵字第一七一八○號、臺灣高等法院高雄分院檢察署九十一年度上聲
    議字第五七七號偵查卷宗核閱無訛，並有臺灣高雄地方法院檢察署檢察官上開偵
    查案件之不起訴處分書及臺灣高等法院高雄分院檢察署處分書附卷足憑。是本件
    聲請人於接受上揭處分書後十日內即委由蘇吉雄律師、陳雅娟律師以聲請狀向本
    院聲請交付審判，然臺灣高等法院高雄分院檢察署檢察長維持臺灣高雄地方法院
    檢察署檢察官九十一年度偵字第一七一八○號不起訴處分認定被告無告訴人所指
    之竊佔、毀損等犯行，經核並無不符，是依首開法條之規定，本件聲請人所為交
    付審判之聲請為無理由，依法應予駁回。
五、依刑事訴訟法第二百五十八條之三第二項前段，裁定如主文。
中      華      民      國     九十一    年     十一     月  二十八    日
                                  臺灣高雄地方法院刑事第二庭
                                            法  官    洪珮婷
右正本證明與原本無異。
不得抗告。
                                            書記官    光聰
中      華      民      國     九十一    年     十二     月     三     日
